【裁判字號】    95,訴,9632
【裁判日期】    951023
【裁判案由】    清償借款
【裁判全文】
臺灣臺北地方法院民事判決              95年度訴字第9632號
原      告  萬泰商業銀行股份有限公司
法定代理人  甲○○
訴訟代理人  丙○○
被      告  乙○○
上列當事人間清償借款事件，經本院於民國95年10月18日言詞辯
論終結，判決如下：
    主  文
被告應給付原告新臺幣伍拾肆萬壹仟陸佰柒拾元及其中新台幣
伍拾參萬壹仟陸佰柒拾元自民國九十五年四月四日起至清償日止
，按年利率百分之二十計算之利息。
訴訟費用由被告負擔。
    事實及理由
壹、程序方面：按當事人得以合意定第一審管轄法院。但以關於
    由一定法律關係而生之訴訟為限。民事訴訟法第24條第1項
    定有明文。查，兩造約定以本院為第一審管轄法院，有小額
    循環信用貸款契約第11條約定可憑，故本院自有管轄權，合
    先敘明。
貳、實體方面：
一、原告主張：被告於民國89年11月16日與原告訂立小額循環信
    用貸款契約，約定以GEORGE&MARY現金卡為工具循環使用，
    詎被告於陸續貸款本金新台幣（下同）531,670元後，未再
    依約給付，積欠利息10,003元及自95年4月4日起之遲延後之
    利息迄未清償，依兩造簽訂契約第11條約定，被告已喪失期
    限利益，全部債務視為到期，被告即應償還原告如主文所示
    之本金、利息。為此依消費借貸契約請求被告清償，並聲明
    ：如主文所示。另提出小額循環信用貸款契約、交易紀錄一
    覽表（以上皆影本）等件為證。
二、被告對於伊確實積欠原告如主文所示之本金、利息乙節不爭
    執，惟以：伊現在沒有辦法一次清償，希望能分期清償等語
    置辯，並聲明：駁回原告之訴。
三、得心證之理由：
  (一)按消費借貸之借用人應於約定期限內，返還與借用物種類品
    質、數量相同之物，民法第478條前段定有明文。再按遲延
    之債務，以支付金錢為標的者，債權人得請求依法定利率計
    算之遲延利息。但約定利率較高者，仍從其約定利率；當事
    人得約定債務人於債務不履行時，應支付違約金，民法第
    233條第1項、第250條第1項分別定有明文。
  (二)經查，原告主張上列之事實，業據提出小額循環信用貸款契
    約、交易紀錄一覽表等件為證，且為被告所不爭執，故原告
    主張之事實，堪信為真。雖被告抗辯希望能分期清償云云，
    但此係由被告片面提出之聲請，原告並無非必應允之義務；
    況此仍無解於被告應依與原告間消費借貸契約負清償之責甚
    明。
  (三)從而，原告依據消費借貸契約之法律關係，訴請被告應給付
    如主文第1項所示，為有理由，應予准許。
參、結論：本件原告之訴為有理由，並依民事訴訟法第78條，判
    決如主文。
中    華    民    國    95    年    10    月    23    日
                  臺灣臺北地方法院民事第三庭
                          法  官  管靜怡
以上正本係照原本作成。
如對本判決上訴須於判決送達後20日內向本院提出上訴狀。
中    華    民    國    95    年    10    月    23    日
                          書記官  趙郁涵


司法院資訊處製作；財團法人民間司法改革基金會備份。
